# 债券摊余成本计算问题

提问人：cris520bbq 时间：2022-11-06 23:54:30
资料：公司购买债券的交易价格为 570 万元，前手应计利息 80 万元，债券面值 500 万元。
请问各位，在计算实际利率时，债券最初的摊余成本是否应该为 490 万元（570-80），利息调整为 10 万元。谢谢大家~

回答人：chenyiwei
如果这部分应计利息尚未到付息日，则应并入债券投资的摊余成本中，即摊余成本即为交易价格 570 万元。
实际利率即使得未来现金流入（含该 80 万应计利息的收回）折现到购入日的折现值等于摊余成本的折现率。